

MAURILIO VALENTI FULL-STACK DEVELOPER

Contatti

(+393278969777



2 Palermo, Italia



maurilio.valenti@gmail.com



m maurilio-valenti-b50b3918b



https://github.com/Maurilio93

Lingue

- Inglese
- Spagnolo

Istruzione e formazione

Develhope -corso di sviluppo web full-stack

Marzo 2024 - Settembre 2024 Corso teorico e pratico, con sviluppo di progetti reali in team.

I.I.S.S. Francesco Ferrara

Settembre 2008 - Giugno 2013 Diploma, Liceo Socio-Psicopedagogico

Profilo

Ho 31 anni e sono un Full-Stack Developer, con solide competenze in HTML, CSS e JavaScript. Ho approfondito le mie abilità con il framework frontend React e il lato server con Node.js. Partecipando a progetti open source e costruendo un portfolio di progetti personali, ho consolidato le mie conoscenze e dimostrato le mie capacità di codifica.

Esperienza Professionale

• Sales Assistant

Cisalfa srl

Maggio 2023 -Febbraio 2024

- Supporto ai clienti nella scelta dei prodotti
- Organizzazione e allestimento del punto vendita
- Sviluppo di competenze comunicative e di problem solving utili per comprendere le esigenze degli utenti e lavorare in

Assistente al Servizio Clienti nel Settore della Ristorazione

Toscana Divino

Novembre 2018 -Febbraio 2019

- Fornire un servizio clienti eccellente, rispondendo prontamente alle esigenze e richieste dei clienti.
- Gestire con professionalità eventuali reclami o problemi, assicurando la soddisfazione del cliente.
- Prendere e registrare accuratamente gli ordini dei clienti, utilizzando sistemi di gestione POS (Point of Sale).

• Agente di Recupero Crediti

Fire - Consulting & Debt Management

Luglio 2017-Novembre 2017

- Stabilire e mantenere rapporti professionali con i debitori per facilitare il recupero dei crediti.
- Contattare i debitori tramite telefono, email e posta per sollecitare i
- Monitorare e aggiornare costantemente lo stato dei crediti in sospeso utilizzando sistemi di gestione del debito.

Skills

- Resistenza allo stress
- Capacità di ascolto
- Capacità di lavorare in team

Digital Skills

- HTML
- CSS
- JAVASCRIPT
- NODE.JS
- SQL

Framework e Librerie

RFACT